臺灣新北地方法院民事裁定
111年度亡字第83號
聲  請  人  林萬徵

代  理  人  張桎梅
上列聲請人因宣告林萬得死亡事件，聲請公示催告，本院裁定如
下：
    主  文
一、准對失蹤人林萬得（男，民國00年00月00日生，最後設籍地
    址：臺北縣○○鎮○○里0鄰0號）為宣告死亡之公示催告。
二、該失蹤人應於本公示催告揭示於本院公告處或資訊網路之翌
    日起六個月內，向本院陳報現尚生存，如不陳報，本院將宣
    告其為死亡。
三、無論何人，凡知該失蹤人之生死者，均應於上開時日以前，
    將其所知之事實，陳報本院。
    理  由
一、按失蹤人失蹤滿10年後，法院得因利害關係人之聲請，為死
    亡之宣告；失蹤人為70歲以上者，得於失蹤滿5年後，為死
    亡之宣告，民國18年10月10日施行、71年1月4日修正前之民
    法第8條第1、2項定有明文。而修正之民法總則第8條之規定
    ，於民法總則施行後修正前失蹤者，亦適用之，但於民法總
    則修正前，其情形已合於修正前民法總則第8條之規定，不
    在此限，民法總則施行法第3條第3項定有明文。次按法院准
    許宣告死亡之聲請者，應公示催告；公示催告應揭示於法院
    公告處、資訊網路及其他適當處所；法院認為必要時，並得
    命登載於公報或新聞紙，或用其他方法公告之。又前開陳報
    期間，自揭示之日起，應有6個月以上。失蹤人滿百歲者，
    其陳報期間，得定為自揭示之日起2個月以上，家事事件法
    第156條、第130條第3項至第5項分別定有明文。
二、聲請意旨略以：相對人即失蹤人林萬得為聲請人林萬徵之胞
    弟，相對人於38年4月20日被姓名、年籍不詳之人抱養走，
    相對人自此未再歸返，音信杳然，聲請人及其他家屬後續有
    至相對人最後設籍地尋找，仍無所獲，相對人迄今生死不明
    ，為此聲請死亡宣告等語。
三、聲請人主張之上開事實，業據其提出戶籍謄本及桃園市桃園
    地政事務所108年11月14日函文等資料在卷為證，復經本院
    依職權查閱相對人之戶籍資料、入出境紀錄、勞健保及財產
    所得清單等資料，均查無相對人行蹤資料，又經本院函詢戶
    政機關，查無相對人遷入申請書及相關設籍資料，亦無法查
    得相對人最後設籍地之相關戶籍資料等情，此有新北市板橋
    戶政事務所111年8月19日及9月29日函文在卷可佐。觀諸林
    萬得之戶籍登記簿中記事欄，於38年4月20日遷出至臺北縣○
    ○鎮○○里0鄰0號後，無更新之記載，而上開地址於戶籍系統
    又無法查得相關資料，綜合上開各項證據，可知相對人自38
    年4月20日迄今已無行蹤，堪信聲請人前揭主張應為真實。
    而聲請人為法律上利害關係人，揆諸前開規定，聲請人所為
    聲請，核無不合，應予准許。
五、依家事事件法第156條，裁定如主文。　　
中　　華　　民　　國　　111 　年　　10　　月　　21　　日
                  家事第一庭  法  官  李美燕
以上正本係照原本作成
如不服本裁定應於送達後10日內向本院提出抗告狀，並應繳納抗
告費新臺幣1,000元整。
中　　華　　民　　國　　111 　年　　10　　月　　21　　日
                               書記官  廖婉凌